臺灣高雄地方法院刑事判決　　　　　　　　94年度訴字第62號
公　訴　人　臺灣高雄地方法院檢察署檢察官
被　　　告　丙○○　男　24歲.
選任辯護人　洪千琪律師
上列被告因違反貪污治罪條例案件，經檢察官提起公訴（93年度
偵字第14748號、第18685號），本院判決如下：
    主  文
丙○○依據法令從事公務之人員，對於違背職務上之行為，收受
賄賂，處有期徒刑伍年貳月，褫奪公權貳年，所得之新臺幣柒仟
元應予追繳沒收，如全部或一部無法追繳時，以其財產抵償之。
    事  實
一、丙○○於民國91年 3月11日起在臺灣高雄監獄（下稱高雄監
    獄）服替代役之職務，負責崗哨、舍房助勤等職務，係依據
    法令從事公務之人員；而己○○、庚○○、莊理錦（業於93
    年8月4日死亡，另經檢察官不起訴處分）分別於86年11月4
    日、90年9月12日、90年11月5日起因麻醉藥品管理條例、懲
    治盜匪條例案件，在高雄監獄執行徒刑，均為高雄監獄之受
    刑人，均非依據法令從事於公務之人員。因己○○前經庚○○於92年2、3月間介紹而認識丙○○，嗣於92年5、6月間，
    因莊理錦欲在監獄內使用行動電話與外界聯絡，而以茶葉20
    罐之代價委託己○○代為尋覓管道。丙○○、己○○、庚○○、莊理錦均明知依規定監獄管理人員不得自監獄外代受刑
    人夾帶遞送任何物品，且法務部所屬監獄禁止受刑人不得使
    用行動電話等物品，己○○、庚○○、莊理錦共同基於對公
    務員關於違背職務行為交付賄賂之犯意聯絡，推由己○○、
    庚○○向丙○○期約分別以新臺幣（下同）13,000元、2,00
    0元，共計15,000元之價格委託丙○○購買行動電話1支（含
    電池、行動電話易付卡及門號等配件）及內衣，扣除購買行
    動電話、內衣價款外，餘款則作為丙○○代購行動電話、內
    衣並違背職務夾帶入監之代價，詎丙○○竟基於違背職務行
    為收受賄賂之犯意，並告知己○○有關丙○○設於郵局第00
    000000000000號帳戶資料，己○○則另行寫信請不知情之己○○之父曹益明於92年6月5日匯款15,000元至丙○○前揭郵
    局帳戶，丙○○於曹益明匯款後之92年 6月間某日至郵局確
    認接獲匯款後，即購買摩托羅拉牌V2288型行動電話1支（價
    值5,000元）、中華電信易付卡 1張（價值1,000元），共計
    花費6,000元，餘款7,000元則為丙○○代購行動電話夾帶入
    監之收賄報酬。嗣於93年 8月15日丙○○利用執行勤務之便
    ，違背其職務，而將前揭行動電話 1支（含易付卡）攜入獄
    中，先藏放在自己之便當盒內，攜帶至自己於監獄之內務櫃
    中，復於93年 8月16日將前揭行動電話以鐵盒交由不知情之
    監獄福利社雜役綽號「志明」之人轉交予己○○，己○○確
    認後，即於同日利用不知情之監獄福利社雜役綽號「志明」
    之人復轉交予莊理錦使用。嗣莊理錦於92年9月7日晚上，因
    不諳行動電話之使用程序，發出行動電話鈴聲而驚動高雄監
    獄舍房主管，莊理錦情急下，將前揭行動電話拆解丟棄於垃
    圾桶中，另經高雄監獄戒護科於92年 9月12日循線查獲上情
    。
三、案經法務部調查局南部機動工作組報請臺灣高雄地方法院檢
    察署檢察官偵查起訴。
    理  由
一、程序部分：
  (一)按被告以外之人於審判外向法官所為之陳述，得為證據，刑
    事訴訟法第159條之1第 1項定有明文。其立法理由係認為被
    告以外之人之陳述係在法官面前為之，因其任意陳述之信用
    性已受確定保障之情況下所為之陳述，自得作為證據，且不
    問係本案或其他刑事案件之羈押訊問期日、勘驗期日、準備
    程序期日、審理期日或民事事件、行政訴訟程序，凡係在普
    通法院法官面前所為之陳述（不包括軍事法官），均具有證
    據能力。是本案證人己○○、庚○○、甲○○、戊○○、丁○○於本院審理中向法官所為之證述（參見本院93年5月5日
    、94年5月9日審判筆錄），在其等任意陳述之信用性均無疑
    之情況下，依法即得作為證據。
  (二)按被告以外之人於審判外之陳述，雖不符前 4條之規定，而
    經當事人於審判程序同意作為證據，法院審酌該言詞陳述或
    書面陳述作成時之情況，認為適當者，亦得為證據。當事人
    、代理人或辯護人於法院調查證據時，知有第159條第1項不
    得為證據之情形，而未於言詞辯論終結前聲明異議者，視為
    有前項之同意，刑事訴訟法第159條之5定有明文。立法意旨
    在於傳聞證據未經當事人之反對詰問予以核實，原則上先予
    排除，惟若當事人已放棄詰問或未聲明異議，基於證據資料
    愈豐富，愈有助於真實發現之理念，且強化言詞辯論主義，
    法院自可承認該傳聞證據例外擁有證據能力。經查，同案
    被告己○○、庚○○（被告丙○○部分）於調查局詢問及偵
    訊中之陳述（參見臺灣高雄地方法院檢察署92年度他字第47
    74號卷宗第 18頁至第20頁；93年度偵字第14748號偵查卷宗
    第20頁至第26頁、第55頁至第58頁、第64頁至第67頁）；
    案外人莊理錦（被告丙○○部分）於調查局詢問中之陳述（
    參見同上偵查卷宗第17頁至第19頁）；證人聶垣宇於高雄
    監獄調查中所為之陳述（參見臺灣高雄地方法院檢察署92年
    度他字第4774號卷宗第2頁至第3頁），雖均係被告以外之人
    於審判外之陳述，性質上屬傳聞證據，惟經被告丙○○及其
    選任辯護人均同意作為證據，又本院審酌該言詞陳述作成時
    之情況，並查無其他不法之情狀，足認為得為本案之證據，
    依刑事訴訟法第159條之5第1項之規定有證據能力。
二、訊據被告丙○○於偵查中、本院審理中固坦承，其明知依規
    定監獄管理人員不得自監獄外代受刑人夾帶遞送任何物品，
    且法務部所屬監獄禁止受刑人不得使用行動電話等物品，而
    受己○○、庚○○之請託且經不知情之己○○之父親曹益明
    匯款15,000元至其郵局帳戶後，而購買前揭行動電話及易付
    卡夾帶入監交予己○○等情，惟矢口否認有何受賄情事，辯
    稱：其僅幫忙購物夾帶入監，其購買行動電話及易付卡，分
    別花費5,000元、1,000元，另尚花費 4,200元購買三五廠牌
    內衣、褲交予己○○於監獄中穿著，且因庚○○向其表示己○○在監獄中積欠庚○○賭債5, 000元，故其另將 5,000元
    轉交予庚○○，尚倒貼200元，其並未從中獲利7,000元云云
    。經查：
  (一)上揭事實，業據證人即同案被告己○○於本院審理中證述
    ：其與庚○○係高雄監獄同一舍房之受刑人，前因庚○○介
    紹其與丙○○認識，嗣因另一舍房受刑人莊理錦委託其代購
    行動電話，其則先向丙○○商談購買行動電話夾帶入監事宜
    ，然因丙○○意願不高，故其復找庚○○一同與丙○○商談
    代購行動電話之價錢，嗣後約定以13,000元、 2,000元，共
    計15,000元代購行動電話、內衣夾帶入監，其則請不知情之
    其父曹益明匯款15,000元至丙○○前揭郵局帳戶，由丙○○
    購買前揭行動電話1支（含易付卡）攜入獄中，於案發前約1
    週，將前揭行動電話裝在鐵盒內，交由不知情之福利社雜役
    綽號「志明」之人轉交予莊理錦使用（參見本院94年5月5日
    審判筆錄第14頁至第18頁）等語；證人即同案被告庚○○
    於本院審理中證稱：案發前其與己○○同舍房，因其就讀高
    苑商工一年級時認識丙○○，嗣其於92年2、3月間介紹己○○與丙○○認識後，己○○先於92年5、6月間與丙○○商談
    購買夾帶行動電話入監之事，但丙○○願意不高，己○○再
    請託其向丙○○說情，嗣後由其與己○○、丙○○ 3人，在
    監獄舍房門口，共同商談購買行動電話夾帶入監之情事，並
    約定由丙○○夾帶行動電話入監代價為13,000元，至於丙○○何時將行動電話夾帶入監，其未有印象，但行動電話係丙○○在監獄內透過綽號「志明」之人交予己○○（參見同上
    本院審判筆錄第6頁至第7頁）等語；案外人莊理錦於調查
    局詢問中之陳述：因其於92年5、6月間，欲在監獄內使用行
    動電話與外界聯絡，以茶葉20罐之代價委託己○○代為尋覓
    委託他人購買行動電話夾帶入監之管道，嗣由己○○將行動
    電話透過某位在監獄福利社雜役之人轉交由其使用，於92年
    9月7日晚間，其因不諳行動電話之使用程序，發出行動電話
    鈴聲而驚動監獄舍房主管，其情急中將前揭行動電話拆解丟
    棄於垃圾桶中（參見同上偵查卷宗第17頁至第19頁）等語；
    證人即受刑人聶垣宇於高雄監獄調查中陳述：其於92年9
    月 7日晚上，看見莊理錦在監獄舍房內使用行動電話並發出
    行動電話鈴聲（參見臺灣高雄地方法院檢察署92年度他字第
    4774號卷宗第 2頁至第3頁）等語屬實，並有高雄監獄94年5
    月 9日高監戒字第0941000027號函附之法務部84年11月29日
    法84監決字第277771號所屬監獄查禁違禁品項目表（參見本
    院卷宗）、匯款人曹益明之郵政國內匯款執據影本、行動電
    話門號0000000000之預付卡用戶資料影本、同型號之行動電
    話照片（參見臺灣高雄地方法院檢察署 93年度偵字第14748
    號偵查卷宗第5頁、第6頁、第78頁）各 1紙附卷可參，核屬
    相符。
  (二)被告丙○○辯稱，其與己○○、庚○○約定購買行動電話及
    易付卡代價為13,000元等語，核與證人即同案被告己○○
    於調查站詢問中、偵訊中及本院審理中均分別陳稱及證稱：
    其與庚○○、丙○○ 3人，共同商談購買行動電話夾帶入監
    之情事，而約定由丙○○夾帶行動電話入監代價為13,000元
    ，當時並未約定行動電話及易付卡為 3,000元，其餘10,000
    元給丙○○之走路工（參見 93年度偵字第14748號偵查卷宗
    第20頁至第26頁、第55頁至第58頁、第64頁至第67頁；本院
    94年5月5日審判筆錄第14頁至第18頁）等語；證人即同案
    被告庚○○於偵訊中及本院審理中證稱：當時其與己○○、
    丙○○商談購買行動電話、易付卡代價為13,000元，因其入
    監很久，不清楚目前行動電話實際價格，但有看報紙行動電
    話約7,000或8,000元，若以 3,000元之價格，根本無法購買
    行動電話及易付卡（參見93年度偵字第 14748號偵查卷宗第
    65頁、本院94年5月5日審判筆錄）等語相符。雖證人即同案
    被告庚○○於調查站詢問中陳稱：請丙○○購買行動電話及
    易付卡夾帶入監之代價為 13,000元，購買手機為3,000元，
    剩餘10,000元為丙○○之走路費用（參見臺灣高雄地方法院
    檢察署92年度他字第4774號卷宗第18頁至第20頁）等語，然
    其上揭所述，核與證人己○○所述不符，且證人即同案被告
    庚○○於本院審理中亦自承，其於調查站所述內容，係因其
    知當時丙○○於調查局詢問中表示其向丙○○拿取3,000 元
    ，後來丙○○又改稱其向丙○○拿 5,000元，因其並未向丙○○拿取任何金錢，故很生氣且情緒不穩定，才會為上揭調
    查站之陳述內容（參見本院94年5月5日審判筆錄）等語，足
    見證人庚○○於調查站所述之內容應係出於其情緒化所為之
    不實陳述，不足採信。是被告丙○○與己○○、庚○○約定
    購買行動電話及易付卡夾帶入監之代價為13,000元之事實，
    應可認定。
  (三)被告丙○○復辯稱：其除購買行動電話及易付卡共花費5,00
    0元外，另有花費4,200元購買三五廠牌內衣、褲交予己○○
    在監獄內穿著，且因庚○○向其表示，因己○○在監獄中積
    欠庚○○賭債5,000元，故其另將5,000元轉交予庚○○，是
    其尚倒貼200元，並未從中獲利7,000元云云。經查：
    (1)證人庚○○於本院審理中證稱：被告丙○○事後並無將5,
      000元交予其收受，其亦無將其中2,000元交給丙○○，以
      幫其購買內衣等物之情事，己○○匯款15,000元，係委託
      丙○○分別以13,000元、 2,000元，購買行動電話及內衣
      夾帶入監（參見本院94年5月5日審理筆錄）等語；核與經
      本院隔離證人庚○○後，證人己○○於本院審理中證稱：
      其請不知情之曹益明匯款15,000元至丙○○郵局帳戶，係
      分別以13,000元、2,000元，共計 15,000元委託丙○○購
      買行動電話及內衣夾帶入監，惟被告丙○○僅有購買行動
      電話夾帶入監，並未依約購買內衣入監供其穿用（參見本
      院94年5月5日審理筆錄）等語相符；況證人己○○、庚○○於監獄內並無穿著三五廠牌內衣、褲之事實，業據證人
      即高雄監獄受刑人甲○○、戊○○、丁○○於本院審理中
      證稱：自92年 6月起至12月間，其與己○○、庚○○同一
      房舍，其並未注意己○○、庚○○是穿何廠牌之內衣褲，
      且在監獄內受刑人均穿相同之內衣、褲（參見本院94年5
      月 9日審理筆錄）等語屬實，上揭證人甲○○、戊○○、
      丁○○與同案被告己○○、庚○○均在同一房舍受刑，如
      被告丙○○確有夾帶不同廠牌之內衣，供其等於監獄內穿
      著，按常情證人甲○○、戊○○、丁○○應會有深刻之印
      象，且經本院函查高雄監獄，有關同案被告己○○於92年
      6月至8月間於監獄中之購物情況，均有購物科目為「百貨
      」之情形，而內衣、褲於受刑人之保管金分戶卡科目為「
      百貨」，除麵包、水果、香菸、代購、洗衣、電修、報費
      外，其餘均以「百貨」記載於保管金分戶卡，此有高雄監
      獄94年3月17日高監戒字第0940001056號函附之購物清單1
      份、94年4月28日第0940001781號函各1紙（參見本院卷宗
      ）在卷可參，是同案被告己○○於監獄內服刑時，均有自
      購內衣、褲使用之事實，應可認定。被告丙○○上揭所辯
      ，其有花費 4,200元購買三五廠牌內衣、褲交予己○○在
      監獄內穿著等語，與前揭事證不符，應係臨訟卸責之詞，
      不足採信。
    (2)證人庚○○、己○○於本院審理中均證稱：於高雄監獄受
      刑期間，彼此間並無積欠任何債務或賭債，且在監獄內不
      能賭博（參見本院94年5月5日審判筆錄）等語；核與證人
      即與證人庚○○、己○○同一舍房之受刑人甲○○、戊○○、丁○○於本院審理中亦均證稱：其服刑期間，從未見
      過現金，亦未曾見過受刑人在監獄內玩撲克牌或簽六合彩
      賭博，況現金在監獄內屬違禁品，其不知監獄受刑人身上
      有現金能做何種用途（參見本院94年5月9日審判筆錄）等
      語相符；況證人丁○○於本院審理中另證稱：在監獄內不
      能使用現金，若受刑人家屬寄錢進來，需將金錢寄放在監
      獄處，如受刑人欲購買物品，需另向監獄申請開三聯單購
      物，再由監獄自受刑人之監獄帳戶內扣除現金（參見同上
      本院審判筆錄）等語，亦與高雄監獄94年 3月17日高監戒
      字第0940001056號函附之己○○購物清單 1份（參見本院
      卷宗）相符。爰審酌證人甲○○、戊○○、丁○○與被告
      丙○○、同案被告己○○、庚○○並無過節，應無甘冒刑
      事訴追之危險，設詞迴護同案被告己○○、庚○○之必要
      ，其等上揭證詞，應可採信。是證人庚○○、己○○間並
      無賭債糾紛，且被告丙○○亦無將現金 5,000元交由證人
      庚○○收受之事實，亦應可認定，被告丙○○上揭所辯，
      顯不足採信。
  (四)被告丙○○與己○○、庚○○約定購買行動電話、易付卡及
    內衣夾帶入監之代價分別為13,000元、 2,000元，共計15,0
    00元之事實，已如前述，而證人即同案被告己○○、庚○○
    於本院審理中固均證稱：當時其等與丙○○商談購買行動電
    話、內衣夾帶入監13,000元、2,000元，共計 15,000元，並
    未約定將上揭款項之一部分作為給予丙○○之報酬（參見本
    院94年5月5日審判筆錄）等語；然證人即同案被告己○○、
    庚○○於本院審理中亦證稱，只要被告丙○○夾帶行動電話
    入監供其等使用即可（參見本院94年5月5日審判筆錄第11頁
    、第17頁、第18頁）等語。爰審酌證人即同案被告己○○、
    庚○○僅與被告丙○○約定購買夾帶物品之總價額，竟對於
    被告丙○○購入行動電話及內衣之代價為若干未加聞問，而
    任被告丙○○隨意購買交付，證人即同案被告己○○、庚○○就購買夾帶物品後所剩餘之金額，亦不加追討聞問，足見
    其彼此間已有將購物剩餘之金錢歸被告丙○○取得，且以該
    剩餘金錢即作為被告丙○○代購行動電話、易付卡及內衣並
    違法夾帶對價；況證人己○○、庚○○亦為本案之同案被告
    ，於本案尚有相當程度利害關係，自難以上揭證人己○○、
    庚○○所稱係委請被告丙○○代購行動電話及內衣夾帶入監
    ，即認證人即同案被告己○○、庚○○交付前開金錢，非出
    於行賄之意思。況被告丙○○與證人即同案被告己○○、庚○○、案外人莊理錦並無深厚交情，業如前述，按事理常情
    ，如非將前揭給付之款項其中一部份作為被告丙○○違背職
    務夾帶行動電話入監之賄款為報酬，被告丙○○當無甘冒可
    能為監獄其他值勤人員查獲夾帶物品入監之危險，替上揭受
    刑人夾帶物品入監。是被告丙○○上揭所辯，其僅單純幫忙
    證人即同案被告己○○、庚○○、案外人莊理錦夾帶行動電
    話入監，未獲取任何利益云云，顯與常情有違，不足採信。
  (五)又證人即同案被告庚○○於調查站人員詢問時陳稱：系爭行
    動電話原係己○○欲購買，後復轉售予莊理錦等語；核與證
    人即同案被告己○○於本院審理中證述、案外人莊理錦於調
    查站詢問中上揭所述之內容不符。又證人即同案被告庚○○
    於本院審理中另證稱：系爭行動電話經丙○○夾帶入監後，
    其原本看見是己○○在使用，案發時，係在莊理錦處查獲行
    動電話，故其自己根據上情猜測推論，而於調查站人員詢問
    時陳稱，行動電話原係己○○購買，後轉售予莊理錦等語，
    是證人即同案被告庚○○於調查站人員詢問時之陳述內容顯
    與本院審理中所證述之內容不符。證人即同案被告庚○○於
    調查站之上揭陳述，既係出於其個人臆測之詞，依刑事訴訟
    法第 160條之規定，此部分之陳述，無證據能力，不足憑此
    逕行認定系爭行動電話係由同案被告己○○購買後，復轉售
    予案外人莊理錦之事實。
  (六)另被告丙○○辯稱，其利用鐵盒夾帶行動電話交由知情之監
    獄福利社雜役綽號「志明」之人轉交予己○○云云，然經證
    人己○○、庚○○於本院審理中證述否認上情，爰審酌夾帶
    違反監獄管理之物品進入監獄，並供予受刑人使用之行徑，
    具有相當危險性，故證人己○○、庚○○應會保持低調，避
    免監獄內其他受刑人知悉，以免人多口雜，造成消息走漏，
    增加為監獄人員查獲之風險。是證人己○○、庚○○上揭所
    述，係被告丙○○利用鐵盒夾帶行動電話交由不知情之監獄
    福利社雜役綽號「志明」之人轉交予己○○，再轉交予莊理
    錦等語，此部分之自白與事理常情相符，應可採信。是被告
    丙○○及證人即同案被告己○○、庚○○應係利用不知情之
    監獄福利社雜役綽號「志明」之人轉交夾帶行動電話予案外
    人莊理錦之事實，應可認定。
  (七)綜上所述，證人即同案被告己○○及庚○○、案外人莊理錦
    推由證人即同案被告己○○、庚○○利用不知情之曹益明匯
    款15,000元至被告丙○○之郵局帳戶，用以供被告丙○○為
    同案被告己○○及庚○○、案外人莊理錦代購行動電話、為
    同案被告己○○代購內衣夾帶入監，如購買後尚有餘款則作
    為被告丙○○夾帶入監之賄賂代價，而被告丙○○僅以5,00
    0元、1,000元，合計6,000元之代價購買行動電話及易付卡
    夾帶入監交予己○○，再由不知情之監獄福利社雜役綽號「
    志明」之人轉交轉交予案外人莊理錦，惟被告丙○○尚未購
    買內衣夾帶入監交予證人即同案被告己○○、庚○○於監獄
    中穿著即為高雄監獄管理人員查獲上情，被告丙○○因而獲
    得代購行動電話（含易付卡）夾帶入監之賄賂 7,000元之事
    實，應可認定，本案事證已臻明確，被告丙○○之犯行，足
    堪認定。
三、查被告丙○○於91年 3月11日起至92年10月12日止，在高雄
    監獄服替代役之職務，負責崗哨、舍房助勤等職務，係依據
    法令從事公務之人員之事實，此有臺灣高雄監獄94年5月9日
    高監戒字第0941000027號函（參見本院卷宗） 1紙可佐；又
    法務部明定禁止攜帶行動電話等物品進入戒護區，此亦有高
    雄監獄94年5月9日高監戒字第0941000027號函附之法務部84
    年11月29日法84監決字第277771號所屬監獄查禁違禁品項目
    表（參見本院卷宗）在卷可憑；被告丙○○與同案被告己○○、庚○○願以扣除購買行動電話價款後之餘款，作為被告
    丙○○違背上述職務規定，而將行動電話夾帶入監之違背職
    務行為之對價，已如前述。核被告丙○○所為係犯貪污治罪
    條例第4條第1項第5款之對於違背職務上之行為收受賄賂罪
    。被告丙○○期約後，進而收受賄賂，該期約低度行為應為
    收受之高度行為所吸收，不另論罪；另同案被告己○○、庚○○於著手實施上述行為之時，係高雄監獄之受刑人，並未
    具「依據法令從事公務之人員」之身分，是核同案被告己○○、庚○○所為，係犯貪污治罪條例第11條3項、第1項之非
    依據法令從事公務之人員對公務員關於違背職務之行為交付
    賄賂罪，其等行求、期約後進而交付賄賂，行求及期約之低
    度行為，均為交付之高度行為所吸收，不另論罪。同案被告
    己○○、庚○○與案外人莊理錦間，就商請被告丙○○夾帶
    行動電話入監並交付賄賂之行為，有犯意之聯絡，行為之分
    擔，均為共同正犯，而與被告丙○○間係行賄罪之對合犯。
    又同案被告己○○、庚○○分別利用不知情之曹益明匯款賄
    款及利用不知情之監獄福利社雜役綽號「志明」之人，轉交
    行動電話遂行犯罪，均為間接正犯。被告丙○○所犯貪污治
    罪條例條例第4條第1項第 5款之罪，其情節輕微，且收賄款
    項僅為7,000元，而在50,000元以下，爰依同條例第12條第1
    項應減輕其刑。爰審酌被告丙○○身為監所替代役職務，不
    僅不知戮力從公，反竟與監所其他受刑人同流合污，裡應外
    合，受金錢誘惑而違背職務為受刑人違法攜入行動電話，藉
    以遂行受刑人在監所內違法與外界溝通之目的，影響國民對
    於公務員之信賴至鉅，且被告丙○○犯罪後，猶飾詞狡辯，
    敗壞國家公務員廉潔風氣等一切情狀，量處如主文所示之刑
    。又被告丙○○所犯之本罪，既經宣告有期徒刑之刑，則應
    依貪污治罪條例第17條之規定，併予宣告褫奪公權 2年，以
    資懲儆。另查，未扣案之行動電話 1支（含易付卡），係為
    被告丙○○所購，然已交付予同案被告己○○及庚○○、案
    外人莊理錦，並非被告丙○○所有之物，業如前述，爰不併
    予宣告沒收。又被告丙○○所得財物 7,000元，應依貪污治
    罪條例第10條第1項、第2項予追繳沒收，如全部或一部無法
    追繳時，以其財產抵償之。
四、按貪污治罪條例第8條規定，犯該條例第 4條至第6條之罪而
    在偵查中自白者，得減輕其刑。所謂自白，乃被告對自己犯
    罪事實之全部或一部之供述之謂，被告所供述者，不必限於
    構成要件該當事實，即除供述構成要件該當事實之外，另外
    主張違法阻卻事由或責任阻卻事由，猶不失為自白（最高法
    院93年度臺上字第2870號判決要旨參照）；又貪污治罪條例
    第8條第2項前段規定：犯第4條至第6條之罪，在偵查中自白
    ，如有所得並自動繳交全部所得財物者，減輕其刑。細繹其
    文意既已明示減輕其刑之要件為：「在偵查中自白」，「如
    有所得並自動繳交全部所得財物者」，自指於偵查中，不但
    已為自白，且就其所得財物已全部自動繳交所得，足證確已
    有悛悔向善之意，自有減輕其刑，以鼓勵自新之必要。故如
    犯本條例第4條至第6條之罪後，雖於偵查中自白，惟並未同
    時自動繳交全部所得財物者，自與本規定應予減輕之要件不
    合（最高法院91年度臺上字第6482號判決要旨參照）。又被
    告丙○○於偵查僅坦承，其明知依規定不得自監獄外代受刑
    人夾帶遞送任何物品，其受同案被告己○○、庚○○之請託
    且經不知情之己○○之父曹益明匯款15,000元至其郵局帳戶
    後，而購買前揭行動電話及易付卡夾帶入監交予己○○，惟
    矢口否認有何受賄情事，並為前揭辯稱，已如上述，是依上
    揭說明，被告丙○○於偵訊中並未自白犯行，起訴意旨認為
    被告丙○○於偵訊中自白犯罪，尚有未合，且被告丙○○迄
    今亦未自動繳交全部所得財物，尚無依貪污治罪條例法第8
    條第2項減輕其刑之適用，附此敘明。
據上論斷，應依刑事訴訟法第299條第1項前段、貪污治罪條例第
4條第1項第4款、第12條第1項、第10條第1項、第2項、第17條，
刑法第11條、第37條第2項，判決如主文。
本案經檢察官乙○○到庭執行職務。
中　　華　　民　　國　　94　　年　　5 　　月　　23　　日
                     鳳山刑事第3庭審判長法官  張桂美
                                  法      官  莊珮君
                                  法      官  唐中興
以上正本證明與原本無異。
如對本判決不服，應於送達後10日內，向本院提出上訴狀。
                                  書  記  官  顏宗貝
中　　華　　民　　國　　94　　年　　5 　　月　　23　　日
附錄本判決論罪之法律條文：
貪污治罪條例第4條
有下列行為之一者，處無期徒刑或 10 年以上有期徒刑，得併科
新台幣 1 億元以下罰金：
一  竊取或侵占公用或公有器材、財物者。
二  藉勢或藉端勒索、勒徵、強占或強募財物者。
三  建築或經辦公用工程或購辦公用器材、物品，浮報價額、數
    量、收取
    回扣或有其他舞弊情事者。
四  以公用運輸工具裝運違禁物品或漏稅物品者。
五  對於違背職務之行為，要求、期約或收受賄賂或其他不正利
    益者。
前項第 1 款至第 4 款之未遂犯罰之。
貪污治罪條例第10條
犯第 4 條至第 6 條之罪者，其所得財物，應予追繳，並依其情
節分別沒收或發還被害人。
前項財物之全部或一部無法追繳時，應追徵其價額，或以其財產
抵償之。
為保全前二項財物之追繳、價額之追徵或財產之抵償，必要時得
酌量扣押其財產。
貪污治罪條例第12條
犯第 4 條至第 6 條之罪，情節輕微，而其所得或所圖得財物或
不正利益在新台幣50,000元以下者，減輕其刑。
犯前條第 1 項、第 2 項之罪，情節輕微，而其行求、期約或交
付之財物在新台幣50,000元以下者，亦同。
貪污治罪條例第17條
犯本條例之罪，宣告有期徒刑以上之刑者，並宣告遞奪公權。
